【裁判字號】    91,交聲,975
【裁判日期】    920227
【裁判案由】    違反道路交通管理處罰條例聲明異議
【裁判全文】
臺灣士林地方法院交通事件裁定                    九十一年度交聲字第九七五號
    原處分機關  臺北巿交通事件裁決所
    異議人即
    受處分人    甲○○  男  六十歲（民國三十一年五月十日生）
    選任辯護人  馮欣伯律師
右列受處分人因違反道路交通管理處罰條例案件，對於臺北市交通事件裁決所民國九
十一年八月五日所為之處分（原處分案號：北市裁三字第駕裁二二─Ｚ000000
00號），聲明異議，本院裁定如左：
    主  文
異議駁回。
    理  由
一、按汽車行駛高速公路，除於規定之停車處外，不得在路肩及路肩外、中央分隔帶
    、交流道或收費站區停車；又汽車行駛於高速公路或設站管制之道路，而不遵管
    制之規定者，處汽車駕駛人新台幣三千元以上六千元以下罰鍰，高速公路交通管
    制規則第十二條第一項前段、道路交通管理處罰條例第三十三條第一項分別定有
    明文。
二、本件異議人甲○○於民國九十一年四月二十九日下午六時四十二分許，駕駛車牌
    號碼八ＣＡ─九三六五號自用小客車，行經國道三號高速公路南向二、三公里處
    ，非故障車輛任意於路肩違規停車，經巡邏警車攔查舉發等情，業據舉發機關內
    政部警政署國道公路警察局第六警察隊函敘甚明，並經證人即舉發員警乙○○、
    陳志強到庭證述明確，復有舉發違反道路交通管理事件通知單影本附卷可稽，至
    異議人雖辯稱：當時係因胃痛始將車子停在路肩服藥，且伊有多年胃疾，並非在
    路肩打電話，本件舉發內容與事實不符，應予撤銷不罰云云，並提出診斷證明書
    、健保卡及醫療費用收據等為憑。然查，本件異議人甲○○駕駛上開自小客車在
    國道三號高速公路南向二、三公里處路肩停車接聽行動電話，且當時其精神飽滿
    ，未見有身體不適之現象，並經舉發員警當場告知違規事實，已據證人乙○○證
    述屬實，是執勤員警應無誤認之可能，況異議人甲○○亦自承當時確有接到一通
    電話，亦未向執勤員警表示係因胃痛始將汽車停在路肩服藥等情，而異議人縱確
    有胃病宿疾，惟提出之診斷證明書等證據，尚不能證明其於違規時、地胃痛舊疾
    發作，自無法為其有利之認定，是異議人於上開時、地非故障車輛任意於路肩違
    規停車之事實，堪以認定。原裁決機關援引首開規定，並參酌異議人不依通知期
    日到案，裁處罰鍰新台幣三千元，並依道路交通管理處罰條例第六十三條第一項
    第一款之規定記違規點數一點，核無不合，異議人猶執前詞否認違規，其異議為
    無理由，應予駁回。
據上論斷，應依道路交通案件處理辦法第十九條，裁定如主文。
中      華      民      國      九十二    年      二    月    二十七    日
                                  臺灣士林地方法院交通法庭
                                      法  官  李  育  仁
右正本證明與原本無異。
如不服本裁定應於送達後五日內向本院提出抗告狀。
                                      書記官  李  家  敏
中      華      民      國      九十二    年      三    月      六      日


司法院資訊處製作；財團法人民間司法改革基金會備份。
